---
title: "Atividade 4 - Checkpoint 1"
author: "Dandara Sousa"
date: "22 de julho de 2017"
output: html_document
---

```{r setup, include=FALSE}
knitr::opts_chunk$set(echo = TRUE)
```


```{r include=FALSE}
library(ggplot2)
library(dplyr)
library(tidyr)
library(readr)
library(plotly)
library(knitr)


```

## O conjunto de dados

Temos, aqui, uma amostra dos commits dados no [GitHub](http://github.com/) no período 2016-2017. É possível observar a quantidade de pessoas que editaram arquivos de uma determinada extensão durante os dois anos.Os dados brutos contém a contagem de quantas pessoas editaram arquivos com cada extensão de arquivo em cada dia de 2016 e 2017 no github. Não temos dados de todos os repositórios nem de todos os usuários, portanto estamos trabalhando com uma amostra. 

```{r warning=FALSE, message=FALSE}
commits = read.csv("github-users-committing-filetypes.csv")

names(commits)[names(commits) == "file_extension"] <- "Extensao"
names(commits)[names(commits) == "month_day"] <- "Dia"
names(commits)[names(commits) == "the_month"] <- "Mes"
names(commits)[names(commits) == "the_year"] <- "Ano"
names(commits)[names(commits) == "users"] <- "Usuarios"

unique(commits$Extensao)

```

As linguagens da nossa amostra são as seguintes e dentre elas vamos escolher as duas mais populares:
```{r warning=FALSE, message=FALSE}
conjunto = commits %>%
  group_by(Extensao) %>%
  summarise(nUsuarios = max(Usuarios))

linguagens = conjunto %>%
  ggplot(aes(x = reorder(Extensao, nUsuarios), y = nUsuarios)) + 
  geom_bar(stat = "identity") +
  theme(axis.text.x = element_text(angle = 45, hjust = 1))+
  theme_minimal()

ggplotly(linguagens, width = 720,height = 480)
  
```

Observando que md e js são as extensões mais populares da nossa amostra as utilizaremos para fins de análise, ou seja, vamos considerar que Markdown e Javascript são as linguagens mais populares. Por Markdown, vamos inferir que são as pessoas que programam em R.
Primeiro vamos preparar os dados para nossa análise facilitando a relação de data e dia da semana.

```{r warning=FALSE, message=FALSE}
commits = commits %>% filter(Extensao == "js" | Extensao == "md")
head(commits)
names(commits)

commits = commits %>%
  mutate(data_completa = paste(Dia, Mes, Ano, sep = '-'))
commits = commits %>%
  mutate(dia_semana = weekdays(as.Date(data_completa,'%d-%m-%Y')))

md = commits %>% filter(Extensao == "md")

md.2016 = md %>% filter(Ano == "2016")
md.2016 = md.2016 %>% 
  group_by(Mes) %>%
  mutate(Usuarios_Mes = sum(Usuarios))

md.2017 = md %>% filter(Ano == "2017")
md.2017 = md.2017 %>%
  group_by(Mes) %>%
  mutate(Usuarios_Mes = sum(Usuarios))

md = rbind(md.2016,md.2017)

js = commits %>% filter(Extensao == "js")

js.2016 = js %>% filter(Ano == "2016")
js.2016 = js.2016 %>% 
  group_by(Mes) %>%
  mutate(Usuarios_Mes = sum(Usuarios))

js.2017 = js %>% filter(Ano == "2017")
js.2017 = js.2017 %>%
  group_by(Mes) %>%
  mutate(Usuarios_Mes = sum(Usuarios))

js = rbind(js.2016,js.2017)

commits = rbind(md,js)

```

## Linha do tempo

Para facilitar o entendimento da nossa amostra, vamos visualizar como as linguagens se comportam durante o tempo. É possível perceber a discrepância de valores entre extensões md e js, como ambas foram mais populares em 2016, ou seja, de como no decorrer do tempo a contagem de commits vem caindo.

```{r warning=FALSE, message=FALSE}
md1 = md %>%
  ggplot(aes(x= Mes, y = Usuarios_Mes, colour = as.factor(Ano))) +
  geom_line() + 
  geom_point() +
  scale_x_continuous(breaks=c(1,3,6,9,12)) +
  labs(title = "Edições Mensalmente (Markdown)", x = "Mês" , y= "Usuários Editores", colour = "Ano") +
  theme_minimal()

ggplotly(md1, width = 720,height = 480)


```

```{r warning=FALSE, message=FALSE}
js1 = js %>%
  ggplot(aes(x= Mes, y = Usuarios_Mes, colour = as.factor(Ano))) +
  geom_line() + 
  geom_point() +
  scale_x_continuous(breaks=c(1,3,6,9,12)) +
  labs(title = "Edições Mensalmente (Javascript)", x = "Mês" , y= "Usuários Editores", colour = "Ano") +
  theme_minimal()

ggplotly(js1, width = 720,height = 480)
```


## Popularidade por dia de semana

Para essa sessão vamos nos basear em dois questionamentos:

1. Para cada uma das linguagens de programação, há uma diferença significativa na sua popularidade durante a semana e durante o fim de semana? Essa diferença é grande?
2. Existe uma diferença significativa entre as duas linguagens na sua variação de popularidade nos finais de semana?

```{r warning=FALSE, message=FALSE}
md =  md %>%
  group_by(dia_semana) %>%
  mutate(Usuarios_Dia = sum(Usuarios))

js = js %>%
  group_by(dia_semana) %>%
  mutate(Usuarios_Dia = sum(Usuarios))

md1 = md %>% 
  ggplot(aes(x = dia_semana, y = Usuarios_Dia)) + 
  geom_point() + 
  scale_x_discrete(limits=c("segunda", "terça", "quarta", "quinta", "sexta", "sábado", "domingo")) + 
  labs(title = "Edições por Dia da Semana (Markdown)", x = "Dia da Semana" , y= "Usuários que Fizeram Edições")

js1 = js %>% 
  ggplot(aes(x = dia_semana, y = Usuarios_Dia)) + 
  geom_point() + 
  scale_x_discrete(limits=c("segunda", "terça", "quarta", "quinta", "sexta", "sábado", "domingo")) + 
  labs(title = "Edições por Dia da Semana (Javascript)", x = "Dia da Semana" , y= "Usuários que Fizeram Edições")

require("gridExtra")
grid.arrange(md1,js1)

```

A partir dos gráficos pode-se perceber a diferença de popularidade de uma linguagem durante os dias úteis e finais de semana. A diferença é grande a ponto de ser facilmente percepitível. Além disso, é possível notar que entre as linguagens elas seguem padrões parecidos: ambas tem picos nas terças e quartas e descrecem com o decorrer da semana. Diante disso, conseguimos inferir que em finais de semana os programadores dessas linguagens preferem dar um tempo visto que foram mais produtivos nos dias úteis.