---
title: "Séries IMDB"
author: "Dandara Sousa"
date: "19 de maio de 2017"
output: html_document
---

```{r setup, include=FALSE}
knitr::opts_chunk$set(echo = TRUE,fig.width = 10)

```


```{r include=FALSE}
library(ggplot2)
library(dplyr)
library(tidyr)
library(readr)

library(knitr)
```
**O subconjunto de séries**
</br> Dentre as séries do IMDB foram escolhidas as seguintes séries a serem avaliadas. São consideradas o voto do usuário como forma de classificar as séries.
```{r}
series = read_csv("series_from_imdb.csv")
series_filtradas = series %>% filter(series_name %in% c("How to Get Away with Murder", "Mr Robot","Orphan Black","Sherlock"))
unique(select(series_filtradas,series_name))

```

**Qual das séries que você escolheu é mais bem avaliada no IMDB? A diferença é grande? Pequena?**
```{r} 
series_filtradas %>%
  ggplot(aes(x = series_name,y = UserRating)) + geom_boxplot()
```
</br>Sherlock é a série mais bem avaliada porém não fica distante das outras séries. A segunda colocada, por exemplo, é Mr Robot e está apenas cerca de 0.25 abaixo da mais bem colocada.

**Qual das séries que você escolheu tem episódios de qualidade mais irregular segundo o IMDB? A diferença é grande? Pequena?**

```{r}
series_filtradas %>%
  ggplot(aes(x = season_ep,y = UserRating, color = series_name)) + geom_line() + facet_grid(series_name~season)
```
Agora, analisando as séries por temporada, é possível perceber que Sherlock possui os grandes picos de qualidade. Apesar de ter poucos episódios ela não se mantém estável. Porém, essa instabilidade em avaliações se repete para todas as séries. A primeira temporada de Orphan Black é a de mais continuidade, ou seja, onde não há grandes picos de avaliações positivas/negativas.