---
title: "Atividade 3 - Checkpoint 2"
author: "Dandara Sousa"
date: "June 23, 2017"
output:
  rmarkdown::html_document:
    theme: lumen
    code_folding: hide
---

```{r include=FALSE}
knitr::opts_chunk$set(echo = TRUE)
```

```{r include=FALSE, warning=FALSE}
library(tidyverse)
library(ggplot2)
library(plotly)
library(cluster)
library(mclust)
library(GGally)
library(factoextra)
theme_classic()
```

# A participação dos gêneros em filmes nos últimos 30 anos

Estudar sobre gênero está e esteve em alta nos últimos anos. Se a vida imita a arte então o cinema acompanha as mudanças de um povo. Nessa análise, com a base de dados do IMDB, buscaremos identificar mudanças no cinema quando o gênero está em foco. Através dos personagens de 359 filmes observaremos além do gênero do personagem, a idade e o número de falas com o propósito de entender a influência do machismo nas telas de cinema. Mas **por que escolher nos últimos 30 anos?** A resposta é o [Teste de Bechdel](https://en.wikipedia.org/wiki/Bechdel_test) que busca avaliar o bom uso de personagens femininas em filmes e surgiu há cerca de 30 anos. Um dos pontos é sobre a quantidade de mulheres e esse abre discussão para o que veremos aqui.

```{r include=FALSE, warning=FALSE}
characters = read_csv("character_list5.csv")
filmes = read_csv("meta_data7.csv") %>% na.omit()
dados = filmes %>% left_join(characters)

filmes_sem_null =dados %>% 
                group_by(title) %>%
                summarise(nao_tem_null = !(any(age == "NULL"))) %>%
                filter(nao_tem_null)
filmes_sem_null = filmes %>% filter(title %in% filmes_sem_null$title, year >= 1987)

dados = filmes_sem_null %>% left_join(characters)

dados= dados %>% filter(year >= 1987)

names(dados)[names(dados)=="title"] <- "Filme"
names(dados)[names(dados)=="year"] <- "Ano"
names(dados)[names(dados)=="imdb_character_name"] <- "Personagem"
names(dados)[names(dados)=="words"] <- "Palavras"
names(dados)[names(dados)=="gender"] <- "Genero"
names(dados)[names(dados)=="age"] <- "Idade"

female = dados %>%
  filter(Genero == 'f') %>%
  group_by(script_id, Genero) %>%
  summarise(nf = n())

male = dados %>%
  filter(Genero == 'm') %>%
  group_by(script_id) %>%
  summarise(nm = n())

genders = full_join(male,female, by = "script_id")

genders = genders %>%
  group_by(script_id) %>%
  mutate(pm = (nf/(nf + nm)))

genders = subset(genders,select =  -c(nm,Genero,nf))

dados = left_join(dados, genders, by = "script_id")

falas_por_filme = dados %>%
  group_by(script_id) %>%
  summarise(fpf = sum(Palavras))

n_personagem = dados %>%
  group_by(script_id) %>%
  summarise(np = n())

dados = merge(dados, falas_por_filme, by = "script_id")
dados = merge(dados, n_personagem, by = "script_id")

#Falou por personagem
dados = dados %>%
  group_by(Personagem, script_id) %>%
  mutate(fpp = Palavras/fpf)

#Quantidade de fala por personagem
dados = dados %>%
  group_by(Personagem,script_id) %>%
  mutate(epp = 1/np)

#Índice de fala por personagem
dados = dados %>%
  group_by(Personagem,script_id) %>%
  mutate(ifpp = fpp/np)

#Mediana da idade das mulheres
dados = dados %>%
  group_by(script_id) %>%
  mutate(med = median(as.numeric(Idade)))

 
agrupamento = subset(dados,select = -c(lines_data, imdb_id, Palavras, Personagem,epp,fpp,fpf,np, Idade, Genero))
agrupamento = subset(agrupamento,!duplicated(agrupamento$script_id)) %>% na.omit()

```

### 1.Um passeio sobre os dados  
Vamos observar um pouco sobre quem são nossos dados. Primeiro podemos observar o quão bem distribuído estão os filmes no decorrer dos anos, temos filmes pratiacamento durante todo o 
intervalo de tempo.

```{r warning=FALSE, message=FALSE}
d = dados %>%
  ggplot(aes(x= Filme ,y = Ano)) + geom_point() + 
  theme(legend.position = "none",axis.title.x=element_blank(),axis.text.x=element_blank(),
        axis.ticks.x=element_blank()) + 
  labs(y = "Ano")
ggplotly(d, width = 1000,height = 500)
```

### 2. Agrupamento de personagens 

As variáveis utilizadas serão:
1. O ano do filme do personagem
2. A bilheteria do filme
3. A proporção de fala feminina
4. O mediana índice de fala do personagem
Utilizaremos para fim de agrupamento o [algoritmo kmeans](https://www.r-bloggers.com/k-means-clustering-in-r/).

Primeiramente, vamos organizar nosso dado com propósito de perceber o melhor número para divisão de grupos. Através do gráfico abaixo é possível perceber que a partir de 4 a linha passa a ter uma curvatura mais suave. Isso indica que este é o nosso melhor número para grupos.

```{r warning=FALSE, message=FALSE}

agrupamento2 = agrupamento %>% 
    mutate_each(funs(log), 4:7)
agrupamento.g = agrupamento[,4:7]
kmeans(agrupamento.g, centers = 15)

wss <- (nrow(agrupamento.g)-1)*sum(apply(agrupamento.g,2,var))
for (i in 2:15) wss[i] <- sum(kmeans(agrupamento.g, 
  	centers=i)$withinss)
plot(1:15, wss, type="b", xlab="Number of Clusters",
  ylab="Within groups sum of squares")

```

Nossos dados com 4 grupos possuem 90.8% de dados bem agrupados. O que é mais um bom sinal que nosso agrupamento estará correto. Vamos aceitar 4 grupos e ver como nosso gráfico ficará.
```{r warning=FALSE, message=FALSE}

set.seed(123)
fit <- kmeans(agrupamento.g, centers = 4, nstart = 20) 
aggregate(agrupamento,by=list(fit$cluster),FUN=mean)
agrupamento <- data.frame(agrupamento, fit$cluster)
fit

```

Os gráficos abaixo mostram como nosso agrupamento é dado pelo kmeans. É possível observar grupo a grupo para melhor compreensão.

O primeiro grupo pode ser chamado de **fracassos da bilheteria** porque o que mais chama atenção é este fato. No resto, os dados são muito bem distribuídos com a proporção de fala feminina próxima à 0.85.É possível supor que filmes com um elenco com número significativo de mulheres não é tão bem recebido no cinema.
```{r }
names(agrupamento)[names(agrupamento)=="fit.cluster"] <- "cluster"

p1 <- agrupamento %>% filter(cluster=='1') %>%
  plot_ly(type = 'parcoords',
          line = list(color ="#603f68"),
          dimensions = list(
            list(range = c(1987,2015),
                 label = 'Ano do Filme', values = ~Ano),
            list(range = c(0,880),
                 label = 'Bilheteria', values = ~gross),
            list(range = c(0,1),
                 label = 'Proporção de fala feminina', values = ~pm),
            list(range = c(0.00037,0.30371),
                 label = 'Indice de fala por personagem', values = ~ifpp)
            )
          )

p1


```

O segundo grupo podemos chamar de **quase igualitário que pouco rende**. É o grupo onde a proporção de mulheres chega em 0.8 e que a bilheteria, similiar ao grupo 1, foi baixa. Novamente temos isso ao decorrer de toda nossa linha do tempo.E, mais uma vez, observamos que os filmes com proporção de mulheres maior possui pouca bilheteria.

```{r}
p2 <- agrupamento %>% filter(cluster=='2') %>%
  plot_ly(type = 'parcoords',
          line = list(color ="#4b3f68"),
          dimensions = list(
            list(range = c(1987,2015),
                 label = 'Ano do Filme', values = ~Ano),
            list(range = c(0,880),
                 label = 'Bilheteria', values = ~gross),
            list(range = c(0,1),
                 label = 'Proporção de fala feminina', values = ~pm),
            list(range = c(0.00037,0.30371),
                 label = 'Indice de fala por personagem', values = ~ifpp)
            )
          )

p2

```

O terceiro grupo chamaremos de **sucessos das poucas falas** porque é um grupo que distoa na bilheteria mas que a proporção de mulher é baixíssima (ou seja, há muitos homens no elenco) e o índice de fala por personagem é muito pequeno. 
```{r}
p3 <- agrupamento %>% filter(cluster=='3') %>%
  plot_ly(type = 'parcoords',
          line = list(color ="#7a4964"),
          dimensions = list(
            list(range = c(1987,2015),
                 label = 'Ano do Filme', values = ~Ano),
            list(range = c(0,880),
                 label = 'Bilheteria', values = ~gross),
            list(range = c(0.05,0.85),
                 label = 'Proporção de fala feminina', values = ~pm),
            list(range = c(0.00037,0.30371),
                 label = 'Indice de fala por personagem', values = ~ifpp)
            )
          )

p3
```

O último grupo podemos chamar de **bilheteria mediana** pois a bilheteria está no meio da nossa análise. É possível observar que proporção de mulheres no filme é bem baixa e o padrão de um baixo índice de fala se repete.
```{r}
p4 <- agrupamento %>% filter(cluster=='4') %>%
  plot_ly(type = 'parcoords',
          line = list(color ="#7a6249"),
          dimensions = list(
            list(range = c(1987,2015),
                 label = 'Ano do Filme', values = ~Ano),
            list(range = c(0,880),
                 label = 'Bilheteria', values = ~gross),
            list(range = c(0.05,0.85),
                 label = 'Proporção de fala feminina', values = ~pm),
            list(range = c(0.00037,0.30371),
                 label = 'Indice de fala por personagem', values = ~ifpp)
            )
          )

p4
```



