---
title: "Atividade 4 - Checkpoint 4"
author: "Dandara Sousa"
date: "4 de agosto de 2017"
output: html_document
---

```{r setup, include=FALSE}
knitr::opts_chunk$set(echo = TRUE, warning = FALSE, message = FALSE, fig.align="center")

library(tidyverse)
library(resample)
library(GGally)
library(knitr)
library(lubridate)
library(chron)
library(highcharter)
library(xts)
library(resample)
library(coin)

theme_set(theme_bw())
```

####Nossos dados

Temos, aqui, uma amostra dos commits dados no [GitHub](http://github.com/) no período 2016-2017. É possível observar a quantidade de pessoas que editaram arquivos de uma determinada extensão durante os dois anos.Os dados brutos contém a contagem de quantas pessoas editaram arquivos com cada extensão de arquivo em cada dia de 2016 e 2017 no github. Não temos dados de todos os repositórios nem de todos os usuários, portanto estamos trabalhando com uma amostra. 

Primeiro, temos que tratar os dados e a partir podemos analisá-los. 

```{r}
dados <- read.csv("github-users-committing-filetypes.csv")
dados <- dados %>%
  unite("data", the_year, the_month, month_day, sep = "-") %>%
  mutate(data = as.Date(strptime(data, "%Y-%m-%d"))) %>%
  mutate(dia_da_semana = weekdays(data)) %>%
  mutate(mes = month(data)) %>%
  mutate(fds = is.weekend(data)) %>%
  mutate(is_segsex = dia_da_semana %in% c("segunda-feira", "sexta-feira"))
head(dados)
```


####Existe diferença no número de usuários nos dias próximos ao fim de semana (segunda e sexta) e os do meio da semana (terça, quarta e quinta)?

Será que o fim de semana afeta a produtividade dos usuários do GitHub durante a semana? Para isso, vamos tomar como base a mediana.

**Utilizando bootstrap**

```{r}
dados.ss = bootstrap(dados %>%
                filter(is_segsex), median(users))

ss.CI = CI.percentile(dados.ss, probs = c(.025, .975))


dados.Nss = bootstrap(dados %>%
                filter(!is_segsex), median(users))

Nss.CI = CI.percentile(dados.Nss, probs = c(.025, .975))


df <- data.frame(rbind(ss.CI,
                       Nss.CI))

df$medida = row.names(df)

df %>% 
  ggplot(aes(x = medida, ymin = X2.5., ymax = X97.5.)) + 
  geom_errorbar(width = .2)
```

Temos bastante interseção entre os intervalos, então precisaremos observar a diferença para termos certeza sobre as conclusão que iremos obter.

```{r}
mSS <- bootstrap2(data = (dados %>% filter(is_segsex))$users,
                  data2 = (dados %>% filter(!is_segsex))$users,
                  median,
                  R = 10000)

mSS.CI <- CI.percentile(mSS, probs = c(.025, .975))

data.frame(mSS.CI) %>%
  ggplot(aes(x = "Diferença", ymin = X2.5., ymax = X97.5.)) + 
  geom_errorbar(width = .2) + 
  geom_hline(yintercept = 0, colour = "red")
```

Como o intervalo da diferença (`r mSS.CI`) inclui o zero não podemos obter conclusões significativas para essa questão.

**Testes de hipóteses**

Uma forma alternativa é utilizar o teste de hipóteses onde nossa hipótese nula é que há uma diferença no número de usuários nos dias próximos ao fim de semana e os dos dias do meio da semana. A partir daí veremos o [p-valor](http://www.portalaction.com.br/inferencia/512-calculo-e-interpretacao-do-p-valor) do teste e, se ele for menor que 0.05, rejeitamos a hipótese.
Primeiro, observaremos a densidade da amostra quando permutada. O gráfico abaixo mostra qual a chance da nossa pergunta ter resposta positiva dada nossa amostra. Como é possível ver, as chances são bem pequenas. Vamos garantir isso observando melhor os dados.

```{r}
permutation <- permutationTest2(dados, mean(users), treatment = is_segsex)
hist(permutation)
```

```{r}
permutation
```

A partir desse teste é possível observar que o p valor obteve um resultado muito pequeno (bem abaixo de 0.05) e por esse motivo nós então rejeitamos a hipótese nula e aceitamos que não há diferença entre o número de usuários da segunda/sexta e os de terça/quarta/quinta.
Também conseguimos notar que diferente do bootstrap, esse teste nos deu um resultado concreto sobre a amostra.




ps.: Agradecimento à Hugo por todo apoio dado.
